臺灣桃園地方法院交通事件裁定　　 96年度交聲字第402號
原處分機關　交通部公路總局新竹區監理所中壢監理站
異議人即
受處分人　　乙○○
上列異議人因違反道路交通管理處罰條例案件，對於交通部公路
總局新竹區監理所中壢監理站於96年7 月9 日所為之處分（原處
分案號：壢監裁字第裁53-DP0000000號），聲明異議，本院裁定
如下：
    主  文
異議駁回。
    理  由
一、異議意旨略以：伊於民國96年3 月11日4 時15分駕駛車牌號
    碼3486－FS號自小客車，行駛於中壢市○○○路○ 段323 巷
    口轉入中山東路時最近之左側來車（案外車），到達事故現
    場前，伊車輛早已抵達道路中心，且案外車已發覺其前方正
    穿越道路之伊車輛，於事故發生地點前停住車輛，顯見伊對
    於穿越中央東路之時機，絕無強行爭道之冒失行為；反觀甲
    ○○、丙○○騎乘機車於案外車後方超越，對前方路況疏於
    注意，且其速度之快顯已出乎伊預期之外，肇事責任不應歸
    責於伊。甲○○、丙○○酒後駕駛，且行經施工路段，復因
    天雨視線不清而未減速慢行，導致車禍發生等語。
二、經查：異議人於96年3 月11日4 時15分駕駛車牌號碼3486－
    FS號自小客車，於中壢市○○○路○ 段323 巷口與丙○○騎
    乘K9Z-778 號機車及甲○○騎乘K9X-311 號機車發生交通事
    故，造成丙○○與甲○○受傷送醫，經警舉發「1 、轉彎車
    不讓直行車先行。2 、肇事致人受傷。」一節，有桃園縣政
    府警察局舉發違反道路交通管理事件通知單、交通部公路總
    局新竹區○○○○○道路交通管理事件壢監裁字第裁53-DP0
    000000號裁決書及桃園縣政府警察局96年6 月21日桃警交字
    第0960063514號函各一紙在卷可憑（詳本院卷第19頁反面、
    第17頁、第16頁正面及反面），而依當日異議人同行之友人
    即證人戊○○於96年8 月29日於本院證述：「（問：96年3
    月11日凌晨4 時許人在何處？）於當日凌晨3 時40幾分許，
    我、異議人、丁○○各自普慶里里長鍾維朗中壢市○○○路
    ○ 段某巷的家要離去，出來異議人先開車子，我及楊枝對在
    後面騎機車在後面，我們要往普仁國小的方向，我們是自中
    壢往八德士校的方向走，因為道路施工，外側車道都在刨除
    ，只剩內側2 車道供車輛行駛，當天也下毛毛雨，我們自中
    山東路2 段里長家巷內左轉要到中山東路2 段往八德士校方
    向，因為有車子經過，所以我們先讓車子過，我們要過的時
    候，在遠方約7 、80公尺處，有一台小客車，在我們的左邊
    ，從士校那邊過來，當時的距離我們認為可以過，所以我們
    就左轉，那台小客車看到我們車輛後有停下來距離我們還有
    10公尺。那台小客車距離我們約50公尺處，突然自該車2 側
    冒出2 台機車，車速很快，超過那台小客車，有1 台機車在
    我左側衝過去，但沒有撞上我，但撞到異議人的車子，我在
    往後退時，另1 台機車先撞到之前的那台機車，又撞上異議
    人的車子，當時2 輛機車因外側車道在施工，所以都是行駛
    在內側車道，因為路面在刨除，所以一定會走到內側車道。
    後來我有問第2 台機車騎士，他沒有受傷，我說你機車騎的
    很快，他說沒有車速約6 、70公里而已，我問他下雨為何還
    騎那麼快，他說因為安全帽因為下雨所以矇矇的看不清楚，
    第1 台機車騎士一直叫，我就打電話叫119 。2 部機車撞到
    異議人車輛時，還不到中線，正準備要左轉，當時異議人跟
    我、丁○○的車輛應該都不到10公里，當時雙方路口都沒有
    燈號。」、「（問：請標示當時事發地點？）我們自第6頁
    下方照片左側向照片右側行駛，並準備左轉，於黑筆標示發
    生事故。」等語，綜上，依證人戊○○證詞可知「2 部機車
    撞到異議人車輛時，還不到中線，正準備要左轉」等情，應
    堪認定，足證異議人辯稱其伊車輛早已抵達道路中心等情，
    尚難遽採。
三、按「汽車駕駛人轉彎時，有下列情形之一者，處新臺幣6 百
    元以上1 千8 百元以下罰鍰：六、轉彎車不讓直行車先行。
    」、又按「汽車駕駛人，駕駛汽車違反道路交通安全規則、
    第33條之管制規則，因而肇事致人受傷者，記違規點數3 點
    ；致人重傷者，吊扣其駕駛執照3 個月至6 個月。」，道路
    交通管理處罰條例第48條第1 項第6 款、第61條第3 項分別
    定有明文。異議人於行經上開路口違規「1 、轉彎車不讓直
    行車先行。2 、肇事致人受傷。」，原處分機關據以處罰罰
    鍰新台幣900 元，並記違規點數3 點，依法並無不合，異議
    人聲明異議，並無理由，應駁回其異議。
四、據上論斷，應依道路交通案件處理辦法第19條，裁定如主文
    。
中　　華　　民　　國　　96　　年　　12　　月　　31　　日
                  交通法庭      法　官　宣玉華
上正本證明與原本無異。
如不服本裁定，應於裁定送達後5日內向本院提出抗告狀。
                                書記官  楊郁馨
中　　華　　民　　國　　97　　年　　1 　　月　　3 　　日
